# 请教陈版：已经出租的房屋（划拔地对应的建筑物）能否做为投资性房地产核算呢

提问人：aling1668 时间：2013-10-26 20:27:08
陈版：您好！某公司系国资委所属企业，公司主业即出租房屋一，其写字楼或是商铺一部分系划拔地上的建筑物，一部分系出让地的建筑物，有土地证和房产证，国资委授权已经对外出租，划拔地及其地上的建筑物能否做为投资性房地产核算呢？如地不能，划拔地上的建筑物能否单独做为投资性房地产核算呢？

回答人：chenyiwei
根据准则讲解，已出租的建筑物作为投资性房地产时，应该是企业拥有产权，可以处置的建筑物。划拨土地上的建筑物不能转让，因此通常理解不能确认为投资性房地产。而且划拨地除了安置补偿以外，基本没有其他成本。